【裁判字號】    96,訴,2715
【裁判日期】    970314
【裁判案由】    毒品危害防制條例
【裁判全文】
臺灣高雄地方法院刑事判決              96年度訴字第2715號
公  訴  人  臺灣高雄地方法院檢察署檢察官
被      告  乙○○
                    （另案
上列被告因毒品危害防制條例案件，經檢察官提起公訴（96年度
毒偵字第5065號），被告於準備程序中就被訴事實為有罪之陳述
，經告以簡式審判之旨，本院合議庭裁定由受命法官獨任進行簡
式審判程序，判決如下：
    主  文
乙○○施用第一級毒品，累犯，處有期徒刑拾月，減為有期徒刑
伍月，如易科罰金，以新臺幣壹仟元折算壹日。
    事  實
一、乙○○前因違反肅清煙毒條例案件，經臺灣高等法院高雄分
    院於民國82年5 月20日以82年度上訴字第812 號刑事判決判
    刑確定，並經定應執行刑為有期徒刑12年6 月確定，經入監
    執行，於88年8 月10日縮短刑期假釋出監，所餘刑期付保護
    管束，於94年1 月6 日期滿而執行完畢。另於93年間，因施
    用毒品案件，經本院以93年度毒聲字第2262號刑事裁定送勒
    戒處所觀察、勒戒執行完畢後，認有繼續施用毒品傾向，由
    本院以94年度毒聲字第855 號刑事裁定令入戒治處所施以強
    制戒治1 年，後因無繼續戒治之必要，本院裁定停止戒治，
    於94年12月15日執行完畢。
二、詎其仍不知悔改，明知海洛因業經公告列為毒品危害防制條
    例第2 條第2 項第1 款第一級毒品，不得非法持有、施用，
    竟猶不知戒絕悔改，於前受強制戒治執行完畢釋放後5 年內
    ，基於施用第一級毒品海洛因之犯意，於95年11月24日18時
    30分許，在高雄市○○區○○街48之11號住處臥房內，以將
    海洛因摻水注入注射針筒後施打於臀部之方式施用海洛因1
    次。嗣於95年11月24日20時許，因為毒品列管人口，經警通
    知至高雄市政府警察局鼓山分局採集尿液鑑驗，經其同意採
    集尿液檢體送驗呈嗎啡陽性反應，始悉上情。
三、案經高雄市政府警察局鼓山分局移送臺灣高雄地方法院檢察
    署檢察官偵查起訴。
    理  由
一、被告乙○○於93年間，因施用毒品案件，經本院以93年度毒
    聲字第2262號刑事裁定送勒戒處所觀察、勒戒執行完畢後，
    認有繼續施用毒品傾向，由本院以94年度毒聲字第855 號刑
    事裁定令入戒治處所施以強制戒治1 年，後因無繼續戒治之
    必要，本院裁定停止戒治，於94年12月15日執行完畢，有臺
    灣高等法院被告前案記錄表在卷可稽，其於5 年內再度施用
    毒品，已合於毒品危害防制條例第23條第2 項之規定，應依
    法論科。又本件被告所犯為死刑、無期徒刑或最輕本刑為3
    年以上有期徒刑以外之罪，其於準備程序中就被訴事實為有
    罪之陳述，經法官告知簡式審判程序之旨，並聽取公訴人之
    意見後，本院合議庭依刑事訴訟法第273 條之1 第1 項規定
    ，裁定由受命法官獨任進行簡式審判程序，合先敘明。
二、訊據被告對上開犯行均坦承不諱，被告之尿液經具備鑑定尿
    液中毒品反應專業能力之長榮大學以酵素免疫分析法初步檢
    驗，再以氣相層析質譜儀法確認檢驗，均呈嗎啡及可待因陽
    性反應，有該大學95年12月6 日確認報告、尿液採證代碼對
    照表各1 份附卷可按。而人體施用第一級毒品海洛因後，可
    於2 至4 天內自尿液驗出嗎啡之醫學經驗，亦經行政院衛管
    制藥品管理局91年10月3 日管檢字第110436號函文釋示明確
    。足證被告出於任意性之自白與事實相符，從而本件事證明
    確，被告犯行已堪認定。
三、核被告所為，係犯毒品危害防制條例第10條第1 項之施用第
    一級毒品罪，其持有毒品之低度行為應為施用毒品之高度行
    為所吸收，不另論罪。被告前因違反肅清煙毒條例案件，經
    臺灣高等法院高雄分院於82年5 月20日以82年度上訴字第
    812 號刑事判決判刑確定，並經定應執行刑為有期徒刑12年
    6 月確定，經入監執行，於88年8 月10日縮短刑期假釋出監
    ，所餘刑期付保護管束，於94年1 月6 日期滿而執行完畢，
    有臺灣高等法院被告前案紀錄表在卷可稽，其於執行完畢後
    5 年內故意再犯本件有期徒刑以上之罪，為累犯，應依刑法
    第47條第1 項之規定加重其刑。爰審酌被告施用毒品，觀察
    勒戒不起訴處分後猶不知悔悟，犯後坦承犯行態度良好及其
    犯罪之動機、目的、施用期間、次數、所生身心之危害等一
    切情狀，量處如主文所示之刑。被告犯罪時間在96年4 月24
    日前，亦無中華民96年罪犯減刑條例第3 條、第5 條所定不
    得減刑之情形，應依該條例第2 條第1 項之規定予以減刑。
    被告減刑後之刑度在有期徒刑6 月以下，本院並審酌被告之
    現無業，學歷為國中肄業，家境為勉持及其犯罪之情狀等，
    認其易科罰金之折算標準，以新臺幣1000元折算1 日為適當
    。
據上論斷，應依刑事訴訟法第273 條之1 第1 項、第299 條第1
項前段，毒品危害防制條例第10條第1 項，刑法第11條前段、第
47條第1 項、第41條第1 項前段，中華民國96年罪犯減刑條例第
2 條第1 項第3 款、第7 條、第9 條判決如主文。
本案經檢察官甲○○到庭執行職務。
中    華    民    國    97    年    3     月    14    日
                  刑事第九庭    法  官    王奕勛
以上正本證明與原本無異。
如不服本判決應於收受本判決後10日內向本院提出上訴書狀，並
應敘述具體理由，如未敘述上訴理由者，應於上訴期間屆滿後20
日內補提理由書狀於本院（均須按他造當事人之人數附繕本）「
切勿逕送上級法院」。
中    華    民    國    97    年    3     月    18    日
                                書記官    林晏光
附錄本案論罪科刑法條：
毒品危害防制條例第10條第1 項


司法院資訊處製作；財團法人民間司法改革基金會備份。
